# 请教陈版及各位老师，关于亏损合同处理

提问人：MQLGOOD 时间：2019-01-22 16:41:42
1 、根据财政部发布《收入准则应用案例——亏损合同案例》，预计未来执行亏损合同确认的 “预计负债” 通过 “营业成本” 科目计提或转回，不再通过“营业外支出”科目核算？
2 、按照原来的准则规定，存在标的资产的先对标的资产进行减值，不足的再计提预计负债，现在的 “合同资产” 的信用减值损失是根据信用计提的，不包含亏损合同预计执行损失了吧？

回答人：chenyiwei
1 、是这样。
2 、“合同资产” 本质上是债权，只是有条件的债权，所以其减值主要受到信用风险因素影响，而不是合同本身的亏损因素。你说的问题应当是指对应的存货或者合同履约成本（期末也在存货中列报）的减值问题。